【裁判字號】    98,審訴,100
【裁判日期】    980220
【裁判案由】    毒品危害防制條例
【裁判全文】
臺灣士林地方法院刑事判決             98年度審訴字第100號
公  訴  人  臺灣士林地方法院檢察署檢察官
被      告  甲○○
上列被告因違反毒品危害防制條例案件，經檢察官提起公訴（九
十七年度毒偵字第二三二０號），被告為有罪之陳述，本院合議
庭裁定改行簡式審判程序，並判決如下：
    主  文
甲○○施用第一級毒品，累犯，處有期徒刑柒月，扣案之海洛因
壹包（驗餘淨重零點零貳肆壹公克）沒收銷燬，注射針筒貳支沒
收。
    事  實
一、甲○○前因公共危險案件，經本院以九十六年度士交簡字第
    一二五號判決處有期徒刑三月確定，於民國九十六年十一月
    十七日縮刑期滿執行完畢。又因施用毒品案件，經依本院裁
    定送觀察、勒戒後，認無繼續施用毒品之傾向，於九十七年
    九月十八日釋放出所，並經臺灣士林地方法院檢察署檢察官
    於九十七年九月二十日以九十七年度毒偵緝字第一五九號、
    九十七年度毒偵字第一八三五號為不起訴處分確定。詎其仍
    不知悔改，於前案觀察、勒戒執行完畢釋放後五年內，復基
    於施用第一級毒品海洛因之犯意，於九十七年十一月十日晚
    間九時許，在臺北市北投區○○○路○段五十三巷十號之復
    興崗捷運站廁所內，以針筒注射之方式，施用海洛因一次，
    嗣於九十七年十一月十日晚間十一時許，在上開捷運站廁所
    內昏倒，經送醫救治後，始為警查悉上情，並扣得海洛因一
    包（驗餘淨重零點零二四一公克）及其所有供施用海洛因所
    用之注射針筒二支。
二、案經臺北市政府警察局北投分局報請臺灣士林地方法院檢察
    署檢察官偵查起訴。
    理  由
一、前揭犯罪事實，業據被告甲○○於本院準備程序及審理時供
    認不諱，復有查獲之海洛因一包、注射針筒二支扣案及扣押
    物品目錄表一份在卷可資佐證，而扣案之海洛因一包，經送
    檢驗結果，確檢出海洛因成分，亦有臺北市政府警察局北投
    分局查獲涉嫌毒品危害防制條例初步鑑驗報告單及交通部民
    用航空局航空醫務中心九十七年十一月二十七日航藥鑑字第
    ０九七五九八三號毒品鑑定書各一份在卷可憑，足徵被告自
    白與事實相符。至被告於九十七年十一月十二日經警採集其
    尿液送檢驗結果，呈鴉片類（嗎啡）陰性反應，固有臺灣尖
    端先進生技醫藥股份有限公司九十七年十一月二十日實驗室
    檢體編號AC46525 號濫用藥物檢驗報告一份在卷可稽。惟按
    海洛因經注射入人體後，約百分之八十於二十四小時內自尿
    液中排出，而尿液中能否驗出嗎啡陽性反應，與其投與量、
    投與途徑、採尿時間、個人體質及檢驗方法之靈敏度等有關
    ，國外曾有文獻報導注射六毫克之海洛因鹽酸鹽，其代謝物
    嗎啡之平均可檢出時限約為二十六小時，業據行政院衛生署
    藥物食品檢驗局於八十一年九月八日以藥檢壹字第八一一四
    八八五號函示明確。被告於偵查中及本院審理時均明確供稱
    係在九十七年十一月十日晚上九時許施用海洛因，距警採尿
    時間已超過平均可檢出海洛因之二十六小時時限，是被告尿
    液呈現嗎啡陰性反應，核符經驗法則。本件事證明確，被告
    犯行堪以認定。
三、按犯毒品危害防制條例第十條之施用毒品罪者，檢察官應聲
    請法院裁定令被告入勒戒處所觀察、勒戒。觀察、勒戒後，
    檢察官依據勒戒處所之陳報，認受觀察、勒戒人無繼續施用
    毒品傾向者，應即釋放，並為不起訴處分；認受觀察、勒戒
    人有繼續施用毒品傾向者，檢察官應聲請法院裁定令入戒治
    處所施以強制戒治。經觀察、勒戒或強制戒治執行完畢釋放
    後，五年內再犯毒品危害防制條例第十條之罪者，檢察官應
    依法追訴，毒品危害防制條例第二十條第一項、第二項、第
    二十三條第二項分別定有明文。查被告前因施用毒品案件，
    經送觀察、勒戒後，認無繼續施用毒品之傾向，於九十七年
    九月十八日釋放出所，並經臺灣士林地方法院檢察署檢察官
    於九十七年九月二十日以九十七年度毒偵緝字第一五九號、
    九十七年度毒偵字第一八三五號為不起訴處分確定，有臺灣
    士林地方法院檢察署刑案資料查註紀錄表、全國施用毒品案
    件紀錄表及矯正簡表各一份在卷可參，被告曾因施用毒品案
    件，經觀察、勒戒執行完畢釋放後，五年內再犯毒品危害防
    制條例第十條之罪，經檢察官提起公訴，本院應予審理。按
    海洛因係毒品危害防制條例第二條第二項第一款所稱之第一
    級毒品。核被告施用海洛因之行為，係犯毒品危害防制條例
    第十條第一項之施用第一級毒品罪。被告持有海洛因進而施
    用，其持有海洛因之低度行為應為施用海洛因之高度行為所
    吸收，不另論罪。又被告有事實欄所述犯罪科刑執行情形，
    有臺灣高等法院被告前案紀錄表附卷可參，其於有期徒刑執
    行完畢後，五年內故意再犯有期徒刑以上之本罪，應依刑法
    第四十七條第一項之規定論以累犯，並加重其刑。爰審酌被
    告僅施用海洛因一次及犯罪戕害自己身心健康，與犯罪後供
    認犯行之態度等一切情狀，量處如主文所示之刑。
三、扣案之海洛因一包（驗餘淨重零點零二四一公克），係查獲
    之第一級毒品，不問屬於被告與否，應依毒品危害防制條例
    第十八條第一項前段之規定宣告沒收銷燬。至扣案之注射針
    筒二支，係被告所有供施用海洛因所用之物，業據其於本院
    審理時供明在卷，應依刑法第三十八條第一項第二款之規定
    宣告沒收。
據上論斷，應依刑事訴訟法第二百九十九條第一項前段、第二百
七十三條之一第一項，毒品危害防制條例第十條第一項、第十八
條第一項前段，刑法第十一條、第四十七條第一項、第三十八條
第一項第二款，判決如主文。
本案經檢察官王巧玲到庭執行職務。
中    華    民    國    98    年     2    月    20    日
                  刑事第一庭法  官  周明鴻
以上正本證明與原本無異。
如不服本判決應於收受判決後10日內向本院提出上訴書狀，並應
敘述具體理由；其未敘述上訴理由者，應於上訴期間屆滿後20日
內向本院補提理由書（均須按他造當事人之人數附繕本）「切勿
逕送上級法院」。
                            書記官  丁梅芬
中    華    民    國    98    年     2    月    20    日
附錄論罪科刑法條：
毒品危害防制條例第十條第一項
施用第一級毒品者，處 6 月以上 5 年以下有期徒刑。


司法院資訊處製作；財團法人民間司法改革基金會備份。
